臺灣高等法院刑事判決　　　　　　　　　　　　　九十二年度上訴字第四五三六號
　　上　訴　人
　　即　被　告　乙○○
　　選任辯護人　張樹萱　律師
右上訴人因毒品危害防制條例等案件，不服臺灣士林地方法院九十二年度訴字第二五
二號，中華民國九十二年九月二十三日第一審判決（起訴案號：臺灣士林地方法院檢
察署九十年度偵緝字第六三九號），提起上訴，本院判決如左：
    主  文
原判決關於販賣第二級毒品暨定執行刑部分均撤銷。
乙○○被訴販賣第二級毒品部分免訴。
    理  由
一、公訴意旨略以：被告乙○○基於意圖販賣第二級毒品安非他命牟利之概括犯意，
    於八十七年十一月底、十二月初，以一兩安非他命新台幣（下同）二萬八千元之
    代價，在臺北縣板橋市，向不詳真實姓名綽號「三角」之男子（下稱「三角」）
    ，購買安非他命六兩共十六萬八千元。旋於八十七年十二月初，在臺北市大同區
    ○○○路與寧夏路之圓環附近，以高於販入價格之一兩三萬五千元代價，販賣安
    非他命予甲○○。嗣甲○○於同年十二月十四日晚上六時五十分許，在台北縣中
    和市○○街一一二巷七號五樓頂為警查獲，於當日經甲○○打電話向乙○○佯稱
    購買安非他命，約定在臺北市大同區○○○路與寧夏路口交易，於同日晚上八時
    十五分許，乙○○即攜帶前販入已分裝成小包之安非他命二小包（塑膠袋裝及紙
    包裝安非他命各一包）前往上址等候欲販賣予甲○○之際，為警當場查獲而不遂
    ，並在乙○○身上及身旁查獲上開安非他命二小包。繼於同日晚上八時三十分許
    ，乙○○帶同警察至其臺北市大同區○○○路二段二十三號八樓居處，當場扣得
    塑膠袋裝安非他命二十六包、紙包裝安非他命四包、塑膠盒裝安非他命一盒（連
    同上開查獲之安非他命二小包，警秤共毛重二二三公克、淨重一六五點五公克）
    及分裝袋三大包，因認被告涉犯毒品危害防制條例第四條第二項及同條例第四條
    第五項、第二項販賣第二級毒品未遂等罪嫌云云。
二、按案件曾經判決確定者，應諭知免訴之判決，刑事訴訟法第三百零二條第一款定
    有明文，此為刑事訴訟之「一事不再理原則」。又一事不再理原則，係指同一案
    件曾經有實體上之確定判決，其犯罪之起訴權業已消滅，不得再為訴訟之客體者
    而言，故此項原則關於實質上一罪或裁判上一罪，如刑法第五十五條及第五十六
    條之犯罪均應適用（最高法院二十四年度上字第一五二號、三十二年度上字第二
    五七八號判例意旨參照）。又連續犯係裁判上一罪，其一部分犯罪事實曾經判決
    確定者，其效力當然及於全部，故檢察官復將其他部分重行起訴，亦應諭知免訴
    之判決（最高法院四十九年度臺非字第二０號判例參照）。
三、經查，被告乙○○前於八十五年七月至九月間因販賣安非他命經台灣台北地方法
    院檢察署檢察官提起公訴，經本院於八十八年四月三十日以八十七年度上訴字第
    三０八三號判處有期徒刑三年，嗣經最高法院於八十九年四月二十七日以八十九
    年台上字第二二七九號判決上訴駁回確定 (以下簡稱甲案）；被告復於八十七年
    一月至三月間販賣安非他命，經台灣台北地方法院檢察署檢察官提起公訴，經本
    院於八十九年五月二十六日以八十九年度上訴字第四二七號判決上訴駁回 (原審
    判處有期徒刑三年)確定 (以下簡稱乙案)，此有上開各該判決書及本院被告全國
    前案記錄表在卷可按。而本案被告被訴販賣安非他命之時間為八十七年十二月初
    及同月十四日，不但與乙案之犯罪時間相近，且均在前二案之本院最後事實審判
    決前犯之，所犯又均係販賣安非他命，犯罪構成要件同一，本案與前二案間應具
    有連續犯之裁判上一罪關係，自應為前二案之確定判決效力所及。原審未察，遽
    為實體判決，即有違誤。被告上訴意旨執以指摘原判決此部分不當，為有理由，
    應由本院將原判決該部分暨定執行刑部分撤銷改判，並諭知免訴之判決。
據上論斷，應依刑事訴訟法第三百六十九條第一項前段、第三百六十四條、第三百零
二條第一款，判決如主文。
本案經檢察官王安明到庭執行職務。
中　　　華　　　民　　　國　　九十三　　年　　　五　　　月　　　六　　　日
                        臺灣高等法院刑事第七庭
                            審判長法  官  吳　啟　民
                                  法  官  施　俊　堯
                                  法  官  蘇　隆　惠
右正本證明與原本無異。
檢察官如不服本判決，應於收受送達後十日內向本院提出上訴書狀，其未敘述上訴之
理由者並得於提起上訴後十日內向本院補提理由書（均須按他造當事人之人數附繕本
）。
                                  書記官  周　素　秋
中　　　華　　　民　　　國　　九十三　　年　　　五　　　月　　　六　　　日
